臺灣新北地方法院三重簡易庭小額民事判決
111年度重小字第437號
原      告  曾煥鈞  
訴訟代理人  廖偉鈞  

被      告  聶涵怡  


上列當事人間請求侵權行為損害賠償事件，原告提起刑事附帶民
事訴訟，經本院刑事庭以110年度簡附民字第190號裁定移送前來
，本院於民國111年3月17日言詞辯論終結，判決如下：
　　主　    文
一、被告應給付原告新臺幣（下同）21,000元，及自民國110年1
    0月9日起至清償日止，按年息5％計算之利息。
二、原告其餘之訴駁回。
三、本判決第一項得假執行。
    事實及理由
一、被告受合法通知，未於言詞辯論期日到場，核無民事訴訟法
    第386條所列各款情形，爰依原告之聲請，由其一造辯論而
    為判決，合先敘明。
二、原告主張：
　　被告聶涵怡明知將金融機構帳戶存摺、金融卡、密碼、網路
    銀帳號、密碼等物提供他人使用，可能幫助作為不法收取及
    提領款項之用，並遮斷資金流動軌跡，而掩飾、隱匿不法犯
    罪所得，竟容任該結果發生，基於幫助洗錢及幫助詐欺取財
    之不確定故意，先於民國109年7月23日開立國泰世華商業銀
    行帳號000000000000號（下稱國泰商銀帳戶），並於同年9
    月16日某時許，依真實姓名年籍不詳之詐騙集團成員之指示
    ，將4戶銀行帳戶（分別為彰化商業銀行00000000000000號
    、臺灣中小企業銀行000000000000號、彰化商業銀行000000
    00000000號、華南商業銀行000000000000號）設定為上揭國
    泰商銀之約定轉帳帳戶後，即於同日，在不詳地點，將上揭
    國泰商銀之帳戶資料於新北市三重區龍濱路之統一超商附近
    ，當場面交予真實姓名年籍不詳之詐騙集團成員，以幫助該
    集團成員不法收取及提領詐騙款項，並遮斷資金流動軌跡使
    用。嗣該詐騙集團成員即共同意圖為自己不法之所有，而向
    原告以通訊軟體LINE暱稱「沈綸珍」之名義，向原告佯稱可
    介紹其投資獲利，致原告不疑有他，匯款21,000元至被告上
    開帳戶，並將詐得款項以網路轉帳方式，自被告聶涵怡之國
    泰商銀帳戶轉匯至已設定之約定轉帳帳戶，而掩飾、隱匿不
    法犯罪所得，而使原告受有21,000元之金錢損害及25,000元
    之精神損害與交通費用9,000元。為此，依據侵權行為之法
    律關係，聲明請求被告賠償55,000元及自起訴狀繕本送達翌
    日即110年10月1日起至清償日止，按年息5％計算之利息等語
    。
三、被告經合法通知，未於言詞辯論期日到場，亦未提出書狀為
    任何聲明或陳述。
四、本院之判斷：
　㈠經查，被告上開幫助洗錢犯行，業經本院刑事庭於110年度簡
    訴字第745號刑事判決認定明確，判處被告有期徒刑5月，併
    科罰金5萬元確定等情，有該刑事判決在卷可按，又被告對
    於原告主張之事實，已於相當時期受合法之通知，而於言詞
    辯論期日不到場，亦未提出準備書狀爭執者，依民事訴訟法
    第280條第3項準用第1項之規定，視同自認，是原告之主張
    自堪信為真實。
　㈡按因故意或過失，不法侵害他人之權利者，負損害賠償責任
    ；數人共同不法侵害他人之權利者，連帶負損害賠償責任。
    不能知其中孰為加害人者亦同。造意人及幫助人，視為共同
    行為人，民法第184條第1項前段、第185條分別定有明文。
    被告將國泰商銀帳戶資料交付予他人，提供犯罪工具幫助詐
    欺集團成員不法收取及提領詐騙款項，與他人共同故意不法
    侵害原告之財產權，造成原告受有損害，揆諸上開規定，自
    應負損害賠償責任。從而，原告本於侵權行為損害賠償之法
    律關係，就被告與其他詐騙集團成員騙取原告21,000元而侵
    害原告之財產權部分，請求被告賠償其21,000元部分，即屬
    有據，應予准許。
　㈢然就原告復請求精神賠償、交通費等損失，惟就此部分之主
    張，原告並未提出任何證據以實其說，況本件被告係財產權
    受損，而非前揭人格權或人格法益受有損害，核與民法第19
    5條請求精神慰撫金之要件不符，尚難對被告請求精神慰撫
    金；至於原告因蒐集證據、調解、出庭以向被告請求損害賠
    償之行為，乃其公民訴訟權利之行使，縱因此而支出一定之
    勞費，亦難認與被告侵權行為間有相當因果關係，故原告此
    部分之主張，並無理由，應予駁回。
　㈣又按給付無確定期限者，債務人於債權人得請求給付時，經
    其催告而未為給付，自受催告時起，負遲延責任；其經債權
    人起訴而送達訴狀，或依督促程序送達支付命令，或為其他
    相類之行為者，與催告有同一之效力；遲延之債務，以支付
    金錢為標的者，債權人得請求依法定利率計算之遲延利息；
    應付利息之債務，其利率未經約定，亦無法律可據者，週年
    利率為5％，民法第229條第2項、第233條第1項前段、第203
    條分別定有明文。依上述規定，本件原告請求被告損害賠償
    ，自得請求利息，而本件原告請求被告損害賠償，屬於未定
    期限債務，故原告請求自本件起訴狀繕本送達被告翌日即11
    0年10月9日起（110年度簡附民字第190號卷第23頁，而非原
    告主張之110年10月1日）至清償日止，按年息5％計算之利息
    ，亦屬有據。
　㈤從而，原告依侵權行為之法律關係，請求被告給付21,000元
    ，及自110年10月9日起至清償日止，按年息5％計算利息之範
    圍內，為有理由，逾此範圍之請求，則無所據，應予駁回。
五、本件係小額程序為被告敗訴之判決，依民事訴訟法第436 條
    之20規定，應依職權宣告假執行。原告所為宣告假執行之聲
    請，僅在促使法院為此職權之行使，本院自不受其拘束，仍
    應逕依職權宣告假執行，惟此部分聲請既已依職權宣告，無
    再命原告提供擔保之必要，此部分不另為准駁之諭知。
六、本件係刑事附帶民事訴訟，經刑事庭裁定移送民事庭審理事
    件，依刑事訴訟法第504條第2項規定，免納裁判費，亦無其
    他訴訟費用支出，故無諭知訴訟費用負擔及確定訴訟費用額
    之必要。
中    華    民    國   111    年    3     月    31    日
　　　　　　　　　三重簡易庭  法  官  王凱俐
以上為正本係照原本作成。
對於本件判決如有不服，應於收受送達後20日內向本院提出上訴
書狀，上訴於本院合議庭，並按他造當事人之人數附具繕本。當
事人之上訴，非以判決違背法令為理由不得為之，上訴狀應記載
上訴理由，表明下列各款事項：
（一）原判決所違背之法令及其具體內容。
（二）依訴訟資料可認為原判決有違背法令之具體事實。
如未於上訴後20日內補提合法上訴理由書，法院得逕以裁定駁回
上訴。
中    華    民    國   111    年    3     月    31    日
                          　　書記官  林穎慧